# 请教陈版一个探矿权勘查支出的核算问题

提问人：LBYBLB 时间：2012-10-23 21:17:29
最近在做一个客户的尽职调查。 客户是一个矿业公司，于 2008 年以 800 万元的对价受让取得一个探矿权，公司账面将其作为无形资产核算； 受让取得探矿权以后，公司并委托第三方勘探队在探矿权规定的区域范围内实施勘探作业，并根据合同约定支付了勘探工程款，公司将其作为在建工程核算。 请问： 1 、公司受让探矿权支付的对价能否在一开始都作为无形资产核算？(个人认为由于站在购买时点，探矿权能否为企业带来预期的经济利益尚存在较大不确定性，根据资产确认的谨慎性原则，不能将其确认为无形资产处理) 2、公司的后续勘查支出能否作为在建工程核算？如果可以，那么该科目是否可以理解为并非真正意义上的"在建工程"科目，而只是一个过渡科目。 备注：公司股东已打算将探矿权转让，已不存在继续勘查取得采矿权的经营计划。

回答人：chenyiwei
外购探矿权在购入时，一般企业总是预计其很可能给企业带来未来经济利益，因此一般可以把购买价款予以资本化。但一般在实务中的做法是不把探矿权单独确认为一项无形资产，而是作为勘探开发成本的组成部分，先一并计入“在建工程”等科目，后续探矿成功并取得采矿权时，再一并将其成本转为无形资产。此时的在建工程项目的含义与固定资产在建工程基本类似。